# 关于公共利益搬迁政府补助

提问人：accountnow 时间：2011-08-31 17:40:16
搬迁事项，背景如下： 公司 A公司 B – 目前为A子公司，全民所有制企业，搬迁所涉及划拨土地的“持有者”公司 C – 已由A公司的母公司出资设立的新公司，未来A的资产将注入其中 如果按照公共利益搬迁，目前有一个问题尚待解决，即划拨地的持有者B已无实际经营活动，仅持有划拨地，而A希望搬迁相关政府补助能够给予未来的经营主体C 下述方案是否可以适用公共利益搬迁政府补助， 由国资委从B收回划拨土地，由地方政府发文给C（A的资产都将注入到C，未来买地及固定资产也都是在C的账面反映，B只是一个空壳公司，除了土地没有任何业务）要求其以公共利益搬迁，之后公共利益搬迁的政府补助将从财政局的“国有资产经营专户”支付给C。
目前C已购买一块土地，但尚未取得上述两个文件，也未收到补偿款，但预计将于年底前收到第一笔补偿款。 取得上述两个文件时，是否需要文件日期早于前述购买土地日期，之后才能将此土地购买款从专项应付款转入递延收益，并相应摊销土地及递延收益？ 由于补偿对象和购买资产对象，不是同一法律实体，是否能采用准则 3 号的会计处理。或者把所有公司放在一个合同里，把事情说清楚，并在文件里说明补偿款是用于C已购买的那块地，才能按照准则 3 号进行会计处理 谢谢！

回答人：chenyiwei
个人意见：由于经营主体C和本次搬迁涉及的土地之间没有直接联系，因此即使C可以通过一定的安排取得搬迁补偿款，也应当视作A或B对其的资本性投入（而不是以从政府取得搬迁补偿款的名义），在C的层面应当在收到时计入资本公积，不适用解释 3 号规定的处理方法。在A的层面，在取得一定的证据表明各环节之间联系的基础上，或许可以在A的合并报表中按照解释 3 号的搬迁补偿款的处理原则处理。

回答人：chenyiwei
回复 accountnow 的帖子
原先的《城市房屋拆迁管理条例》和现在的《国有土地上房屋征收与补偿条例》的补偿原则都是“补偿所有权人”，即“对被征收房屋所有权人(以下称被征收人)给予公平补偿”。因此，要适用为公共利益的搬迁补偿条款，其前提是：本会计主体是被征收房屋的所有权人。本案例中如果C原先并未使用被征收的土地从事生产经营活动，在土地上没有附着物等被征收财产的，则不能视作对C的搬迁补偿，只能是对B的补偿，然后通过集团内部的一系列安排成为对C的资本性投入。
土地使用权变更需按规定缴纳营业税、土地增值税、企业所得税等税费，而且实务中在已经被列入征收范围的情况下，土地使用权能否再转让是有疑问的。